# 请教陈版，可供出售股票减值的计提

提问人：Manson_Luci 时间：2017-12-11 17:46:09
陈版，按您在 2010 年发布的技术观点：严重和非暂时性下跌的参考标准如下： 严重：一般理解，对于在流动性良好的市场上交易活跃的权益性投资而言，10%以内的跌幅通常不会认为是严重的下跌，而超过20%的跌幅就经常被认为属于严重下跌。对于流动性较差的投资而言，如果历史上价格的波动特别巨大，则实务中可能认为公允价值的较大幅度下跌也不属于“严重下跌”，但如果累计跌幅超过30%，则除非存在某些仅适用于投资企业或所投资的该项权益工具的特定因素（不含适用于全体或大部分市场参与者的普遍性因素），一般应认为属于“严重下跌”。 非暂时性：一般理解，连续下跌时间如果没有超过 6 个月，则通常认为不属于“非暂时性下跌”；
但如果连续下跌时间超过 12 个月，则通常难以证明这样的下跌是“非暂时性”的。
请问 1 ：对于非暂时性提出的“连续下跌时间超过 12 个月”，是否可以理解为 12 个月内按月来看每个月都在下跌才算连续 12 个月下跌？
如果 12 个月中有 2 个月是上涨的就不算了？还是要考虑和成本相比，也就是凡是下跌超过成本的，无论 12 个月内是否上升，只要上升幅度没有超过成本金额，均算连续 12 个月下跌？ 请问 2 ：如果连续下跌已经超过了 12 个月，且目前跌幅已达40%，但企业在之后设置了止损金额比例，即下跌超过30%即止损出售，且预计该股票未来回升至跌幅30%很有可能性，则目前是否可以按照30%计提跌价准备，而不按照40%？

回答人：chenyiwei
1 、和成本相比，也就是凡是下跌超过成本的，无论 12 个月内是否上升，只要上升幅度没有超过成本金额，均算连续 12 个月下跌。
2 、“严重”和“非暂时性下跌”满足其一即应计提减值准备。所以你说的这种情况应计提减值准备，且按目前的公允价值（不考虑后续的预期回升）确定应计提减值准备的金额。